## **HOJA DE VIDA**

Nombres y apellidos: MIGUEL ANGEL PERALTA NEYRA.

Reg. CIP: 52568

Dirección: Av. Francisco de Cuéllar 380, Santiago de Surco

Teléfono: 9987-25233, 358-7968 Correo electrónico: peralta.m@pucp.pe

#### RESUMEN

Soy un profesional graduado en Ingeniería Mecánica con experiencia en la industria del petróleo desarrollada en las áreas de producción y refinación en actividades relacionadas con ingeniería de mantenimiento, planeamiento y logística. Últimamente dedicado a la industria del gas natural a través del manejo de proyectos de bombeo, compresión y generación desde su etapa conceptual, selección de equipos, comisionamiento y puesta en marcha, mantenimiento y operación. Soy proactivo, con deseos de alcanzar las metas de la compañía liderando grupos de trabajo y lograr mis propias metas profesionales.

#### **EDUCACION**

Coach Ontológico Escuela Asersentido.

Magíster en Administración Universidad Nacional Mayor de San Marcos.

Ingeniero Mecánico. Pontificia Universidad Católica del Perú.

#### **IDIOMAS**

Inglés Nivel avanzado en lectura, escritura y conversación.

Alemán Nivel básico.

#### **EXPERIENCIA PROFESIONAL**

PETROACEROS S.A.C.

Diciembre 2008 a la fecha.

Gerente de la Unidad de Gas Natural.

Superviso y coordino con las áreas de Ingeniería de Proyectos y Servicios de Mantenimiento los nuevos proyectos entrantes, servicios de comisionamiento y puesta en marcha de nuevas unidades y los programas de mantenimiento. Asisto y brindo soporte al área de servicios en puestas en servicio de equipamiento nuevo y análisis de fallas. Implemento a la fecha el sistema de Órdenes de Trabajo para el control de costos. Coordino con el área de Servicios la organización de las facilidades y herramientas especiales del nuevo local y herramientas para los mecánicos de campo. Ostento sólidos conocimientos de motores de combustión con especialización en gas natural en los aspectos de operación, mantenimiento, especificación y análisis de fallas a través de entrenamiento en fábrica.

## MASTER DRILLING PERU S.A.C.

Mayo a Octubre 2008.

Gerente de Ingeniería.

Reorganicé el área de Mantenimiento e Ingeniería. Desarrollé y supervisé nueva metodología de trabajo para el personal de NDT. Coordiné la capacitación de los responsables de área de mantenimiento con recursos propios. Persuadí a la dirección de la empresa para que los mantenimientos mayores se ejecuten en los talleres centrales que brindan un ambiente idóneo en equipos y ambiente estéril.

#### INDEQUIPOS PERU S.A.

Julio 2007 a Abril 2008.

Gerente de Sucursal Perú.

Implementé la organización de la sucursal tanto humana, comercial y legal en el país. Administré el contrato de conversión de motores de la Planta de Generación de Cementos Lima por un monto de MMUS \$ 15, planta que actualmente opera con consumos del 95% de gas natural y 5% de diesel. Incrementé el nivel de ventas de servicios y partes a través de la introducción de nuevas tecnologías de control.

## PETROACEROS S.A.C.

Abril 1998 a Junio 2007.

Ingeniero de Aplicaciones.

Asesoré a nuestros clientes en aspectos de ingeniería básica de proyectos de generación eléctrica, bombeo, compresión y cogeneración. Supervisé al personal de servicio en campo durante la puesta en marcha de los equipos nuevos y overhauleados así como en la solución de fallas durante la fase de operación. Culminé, junto con el equipo de servicios, la puesta en marcha de 16 unidades nuevas del proyecto de Camisea en cuatro zonas remotas del ducto anticipándonos a la fecha contractual. Fui expositor en temas de combustión y combustibles en conferencias y he dictado cursos de entrenamiento en motores a clientes. He participado en comisionamientos y puesta en marcha de los motores a gas natural del proyecto Camisea (TGP/COGA/Techint) y he intervenido en la ejecución de los proyectos de bombeo y generación de cada una de las cuatro estaciones remotas desde la ingeniería básica hasta la de detalle.

# EMP. TRANSMISION ELECTRICA CENTRO NORTE. Febrero a Marzo 1998. Comprador Senior.

Persuadí a la gerencia para que emplee la importación directa en la adquisición de bienes logrando una reducción del 25% de los precios anteriormente pagados a proveedores locales.

## PEREZ COMPANC DEL PERU S.A.

Diciembre 1996 a Enero 1998.

Comprador Senior.

Supervisé los procesos de adquisiciones de bienes por importación directa. Desarrollé aplicaciones en Excel para pre liquidaciones en importaciones.

#### PETROLEOS DEL PERU S.A.

Febrero 1984 a Diciembre 1996.

Coordinador de Mantenimiento. Área de Planeamiento.

Dirigí, coordiné y programé las acciones para asegurar la ejecución de las ordenes de trabajo del Plan Maestro de Mantenimiento de la Refinería Talara (Craqueo Catalítico Fluido, Craqueo Térmico, Caldero de CO, Planta de Lubricantes) y del Lote X (Equipos de Perforación, Equipos de Servicio de Pozos, Estaciones de Compresión y Baterías de Producción). Desarrollé un software para

simulaciones distributivas de material según prioridades del plan maestro y otro para plotear curvas de mantenibilidad y cartas Gantt.

Supervisor de Mantenimiento.

Supervisé el mantenimiento de la flota vehicular de la compañía que comprendía 175 unidades como equipo pesado y 585 unidades de la flota liviana teniendo a cargo 45 personas a cargo. Desarrollé actividades de análisis de fallas en cada área de responsabilidad obteniendo una reducción de las incidencias de fallas repetitivas de mediano impacto y bajo costo de implementación en un 15%. Dirigí también el área de contrataciones para reparaciones mayores a través de terceros.

Supervisor de Logística.

Supervisé los procesos de adquisición de materiales de importación y reposición de materiales. Organicé los talleres para establecer las alianzas estratégicas con proveedores. Desarrollé la mecanización de documentos relacionados con la gestión logística y las labores de compras de importación.

## FAG PERUANA S.A.

Agosto 1983 a Febrero 1984.

Representante Técnico.

Asistí a nuestros clientes, empresas mineras e industriales, en la selección y mantenimiento del producto. Capacité al personal de la propia compañía en el uso de instrumentos de medición y en la correcta selección de rodamientos para aplicaciones en equipos automotrices e industriales. Organicé la documentación técnica y la distribución a clientes.

#### **CURSOS Y ENTRENAMIENTOS**

Waukesha Engine Dresser Inc.

Asistencia al curso 275GL+ Engine Overhaul realizado del 12 al 16 de Septiembre 2011 en Milwaukee, WI, Estados Unidos. Certificado en el test de conocimiento.

Waukesha Engine Dresser Inc.

Asistencia al curso Failure Analysis realizado del 21 al 25 de Septiembre 2009 en Milwaukee, WI, Estados Unidos. Certificado en el test de conocimiento con la acreditación Gold Certified.

Pontificia Universidad Católica del Perú.

Asistencia al curso Ingeniería de Combustibles Gaseosos desarrollado en Lima por la Universidad Católica de Agosto a Septiembre del 2005.

Waukesha Engine Dresser Inc.

Asistencia al curso Engine Control Technology realizado del 2 al 6 de Mayo del 2005 en Milwaukee, WI, Estados Unidos. Certificado en el test de conocimiento.

Waukesha Engine Dresser Inc.

Asistencia al curso VGF Engine Overhaul realizado del 23 al 27 de Agosto del 2005 en Milwaukee, WI, Estados Unidos. Certificado en el test de conocimiento.

Waukesha Engine Dresser Inc.

Asistencia al curso VHP Engine Overhaul realizado del 17 al 21 de marzo del 2003 en Milwaukee, WI, Estados Unidos. Certificado en el test de conocimiento.

Waukesha Engine Dresser Inc.

Asistencia al curso Engine Specification and System Design realizado del 10 al 14 de junio del 2002 en Milwaukee, WI, Estados Unidos. Certificado en el test de conocimiento.

Waukesha Engine Dresser Inc.

Asistencia al curso Gas Engine Technology" realizado del 12 al 16 de noviembre del 2001 en Neuquén, Argentina. Certificado en el test de conocimiento.

Colegio de Ingenieros del Perú.

Asistencia al curso Logística para el Cambio desarrollado el mes de agosto de 1995 en Lima.

### PARTICIPACION EN CONFERENCIAS Y FERIAS

GE Energy, Gas Engines.

Asistencia a la Conferencia de Motores a Gas Natural Jenbacher/Waukesha realizado del 7 al 9 de febrero del 2012 en Palm Beach FL, Estados Unidos.

GE Energy, Gas Engines.

Asistencia a la Conferencia de Motores a Gas Natural Jenbacher realizado del 30 de mayo al 2 de junio del 2011 en Innsbruck, Austria.

Power Gen 2010, Orlando.

Asistencia al Power Gen desarrollado en Orlando, Estados Unidos. Diciembre 2010.

Power Gen 2009, Las Vegas.

Asistencia al Power Gen desarrollado en Las Vegas, Estados Unidos. Diciembre 2009.

Power Gen 2007, New Orleans.

Asistencia al Power Gen desarrollado en Nueva Orleans, Estados Unidos. Diciembre 2007.

Waukesha Engine Dresser Inc.

Asistencia a la Conferencia de Tecnología y Ventas realizado del 14t al 17th de Abril del 2003 en Milwaukee, WI, Estados Unidos.

Waukesha Engine Dresser Inc.

Asistencia a la Conferencia de Tecnología y Ventas realizado del 1 al 8 de junio del 2001 en Milwaukee, WI, Estados Unidos.

Instituto Mario Samamé Boggio.

Asistencia al Congreso de Energía 1999 realizado en Lima.

#### **EXPOSITOR EN CONFERENCIAS**

Exxon Mobil. Expositor en la Conferencia de la Industria del Gas Natural auspiciado por Exxon Mobil desarrollado en Lima en Julio del 2003. Tema: "Combustibles y Combustión en motores a gas natural".

Universidad Nacional de Ingeniería.

Expositor en el curso internacional: Gas natural, su utilidad en minería y procesos industriales llevado a cabo desde el 4 al 6 de abril del 2001.

Asociación Peruana de Mantenimiento (APEMAN).

Expositor en el III Congreso de Mantenimiento desarrollado en Trujillo en 1992. Tema: "Software aplicativo para la Gestión de Mantenimiento."

## **OTROS ESTUDIOS REALIZADOS**

Conservatorio Nacional de Música. Estudios en la especialidad de Flauta traversa.

## **OTROS ACTIVIDADES DESARROLADAS**

Instructor de Excel en Petroperú S.A. Instructor de Fox Pro en Petroperú S.A.

## **REFERENCIAS PERSONALES**

Disponibles a solicitud